---
title: "Text Mining: Model Bag of Words"
author: "Autor: Michał Płaza"
date: "`r Sys.Date()`"
output:
  html_document:
    df_print: paged
    theme: readable
    highlight: kate
    toc: true
    toc_depth: 3
    toc_float:
      collapsed: false
      smooth_scroll: true
    code_folding: hide
    number_sections: true
---

```{r setup, message=FALSE, warning=FALSE}
knitr::opts_chunk$set(message = FALSE, warning = FALSE)

library(tm)
library(tidytext)
library(stringr)
library(wordcloud)
library(RColorBrewer)
library(ggplot2)
library(SnowballC)
library(SentimentAnalysis)
library(ggthemes)
library(tidyverse)
```

# 1. Funkcje

## 1.1 Przetwarzanie tekstu

```{r}
process_text <- function(file_path) {
  text <- tolower(readLines(file_path, encoding = "UTF-8"))
  text <- gsub("[\u2019\u2018\u0060\u00B4]", "'", text)
  text <- removeNumbers(text)
  words <- unlist(strsplit(text, "\\s+"))
  words <- words[words != ""]
  words <- words[!str_detect(words, "'")]
  words <- str_replace_all(words, "[[:punct:]]", "")
  words <- words[words != ""]
  words <- str_trim(words)
  
  tidy_stopwords <- tolower(stop_words$word)
  tm_stopwords <- tolower(stopwords("en"))
  
  words <- words[!(words %in% tidy_stopwords)]
  words <- words[!(words %in% tm_stopwords)]
  
  stemmed_doc <- stemDocument(words)
  completed_doc <- stemCompletion(stemmed_doc, dictionary=words, type="prevalent")
  completed_doc[completed_doc != ""]
}
```

## 1.2 Częstość słów

```{r}
word_frequency <- function(words) {
  freq <- table(words)
  freq_df <- data.frame(word = names(freq), freq = as.numeric(freq))
  freq_df[order(-freq_df$freq), ]
}
```

## 1.3 Chmura słów

```{r}
plot_wordcloud <- function(freq_df) {
  wordcloud(freq_df$word, freq_df$freq, min.freq = 16,
            colors = brewer.pal(8, "Dark2"))
}
```

# 2. Analiza tekstu

```{r}
file_path <- "trump2026.txt"
words <- process_text(file_path)

custom_stopwords <- c("$")
words <- words[!words %in% custom_stopwords]

freq_df <- word_frequency(words)

plot_wordcloud(freq_df)

head(freq_df, 10)
```

# 3. Wczytanie słowników sentymentu

```{r}
afinn <- read.csv("afinn.csv", stringsAsFactors = FALSE)
bing <- read.csv("bing.csv", stringsAsFactors = FALSE)
loughran <- read.csv("loughran.csv", stringsAsFactors = FALSE)
nrc <- read.csv("nrc.csv", stringsAsFactors = FALSE)

tidy_tokeny <- as_tibble(freq_df)
```

# 4. Analiza sentymentu (Loughran)

```{r}
sentiment_review <- tidy_tokeny %>%
  inner_join(loughran, relationship = "many-to-many")

sentiment_review %>%
  count(sentiment)
```

# 5. Wizualizacja sentymentu

```{r}
sentiment_review2 <- sentiment_review %>%
  filter(sentiment %in% c("positive", "negative"))

word_counts <- sentiment_review2 %>%
  group_by(sentiment) %>%
  top_n(20, freq) %>%
  ungroup()

ggplot(word_counts, aes(x=reorder(word, freq), y=freq, fill=sentiment)) +
  geom_col() +
  coord_flip() +
  ggtitle("Sentyment (Loughran)")
```

# 6. Analiza sentymentu w czasie

```{r}
full_text <- paste(words, collapse = " ")

split_text_into_chunks <- function(text, chunk_size) {
  start_positions <- seq(1, nchar(text), by = chunk_size)
  substring(text, start_positions, start_positions + chunk_size - 1)
}

text_chunks <- split_text_into_chunks(full_text, 50)

sentiment <- analyzeSentiment(text_chunks)

sentimentGI <- convertToDirection(sentiment$SentimentGI)

df_GI <- na.omit(data.frame(value = sentimentGI))

ggplot(df_GI, aes(x = value)) +
  geom_bar(fill = "green") +
  ggtitle("Skumulowany sentyment (GI)")
```

# 7. Wnioski

Analiza tekstu przemówienia wskazuje na dominację określonych słów kluczowych,
co jest widoczne w modelu Bag of Words.  
W analizie sentymentu zauważalne są zarówno elementy pozytywne, jak i negatywne,
co potwierdza zróżnicowany charakter wypowiedzi.